臺灣高等法院刑事判決
110年度上訴字第54號
上  訴  人
即  被  告  李天成




                    （現另案在法務部矯正署東成技能訓練所執行）
選任辯護人  潘東翰律師(法扶)
上列上訴人因違反毒品危害防制條例案件，不服臺灣新北地方法
院109年度訴字第179號，中華民國109年11月3日第一審判決（起
訴案號：臺灣新北地方檢察署108年度偵字第22040、32618號、1
08年度毒偵字第5633號），提起上訴，本院判決如下：
    主  文
上訴駁回。
    犯罪事實
一、李天成明知海洛因、甲基安非他命為毒品危害防制條例所公
    告列管之第一、二級毒品，不得非法持有、販賣及施用，竟
    分別為以下犯行：
　㈠李天成意圖營利，基於販賣第一級毒品海洛因之犯意，分別
    於附表一編號1至7所示之交易時間及地點，以附表一編號1 
    至7所示交易方式販賣如附表一所示之毒品數量予附表一編
    號1至7所示交易對象，並取得如附表一編號1至7所示之交易
    所得。
　㈡李天成另行基於施用第一級毒品之犯意，於附表二編號1所示
    時間、地點，以該編號所示方式施用第一級毒品海洛因1 次
    。又另行基於施用第二級毒品之犯意，於附表二編號2所示
    時間、地點，以該編號所示方式施用第二級毒品甲基安非他
    命1次。
　　嗣於民國108年7月8日13時35分許，經警持臺灣新北地方法
    院核發之108年度聲搜字第1036號搜索票在新北市○○區○○街0
    00○0號3樓進行搜索，當場扣得如附表三編號1至7所示之物
    ，而查悉上情。
二、案經臺北市政府警察局大安分局及金門縣警察局刑事警察大
    隊報告臺灣新北地方檢察署檢察官偵查起訴。
    理  由
壹、程序部分：
一、本件施用毒品部分起訴合法：
  ㈠按毒品危害防制條例中華民國108年12月17日修正之條文施行
    前犯第10條之罪之案件，於修正施行後，依下列規定處理：
    …二、審判中之案件，由法院依修正後規定處理。觀察、勒
    戒或強制戒治執行完畢釋放後，3年內再犯第10條之罪者，
    檢察官應依法追訴，修正後毒品危害防制條例第35條之1及
    第23條第2項定有明文。
　㈡本件被告前因施用毒品案件，經臺灣臺北地方法院以104年度
    毒聲字第225號裁定送觀察、勒戒後，因認有繼續施用毒品
    之傾向，復經同院以105年度毒聲字第356號裁定送強制戒治
    ，而於106年5月11日經評估無繼續戒治必要而釋放出所，並
    經臺灣臺北地方檢察署檢察官以106年度戒毒偵字第15號為
    不起訴處分確定等情，有臺灣高等法院被告前案紀錄表在卷
    可稽。是被告於強制戒治執行完畢後3年內再犯本件施用毒
    品犯行，依修正後之毒品危害防制條例第23條第2項規定，
    本件施用毒品犯行無再施予觀察、勒戒或強制戒治之必要，
    應依法訴追處罰，本院就此部分自應為實體判決，先予說明
    。　
二、證據能力之說明：　　
    本院認定事實所引用之下列證據資料（包含供述證據、文書
    證據等），並無證據證明係公務員違背法定程序所取得。又
    檢察官、被告李天成及其辯護人於原審準備程序、審理時及
    本院審理時，對於原審及本院所提示之被告以外之人審判外
    之供述，包括供述證據、文書證據等證據，就證據能力均不
    爭執，且迄於言詞辯論終結前亦未聲明異議，亦無顯有不可
    信之情況與不得作為證據之情形，本院審酌上開證據資料作
    成時之情況，尚無違法不當及證明力明顯過低之瑕疵，而認
    為以之作為證據應屬適當，依刑事訴訟法第159條之5規定，
    本院所引用供述證據及文書證據等，均有證據能力。
貳、實體部分：　   
一、事實之認定：
  ㈠附表一部分（即販賣第一級毒品部分）：
  1.訊據上訴人即被告李天成對附表一編號1至7所示犯行於偵查
    、原審及本院審理時均坦承不諱（見偵卷第297至304頁；原
    審卷第115、116、162頁；本院卷第114至124頁），核與證
    人陳均和、黃惠泉、呂世明於警詢及偵查中之證述情節相符
    （見偵卷第109至111、113至117、267至271、127至134 、2
    77至281、149至155、157至162、287至289頁），並有被告
    持用如附表三編號7所示手機而以門號0000000000號、門號0
    000000000號與陳均和使用之門號0000000000號、000000000
    0號、0000000000號、黃惠泉使用之門號0000000000號、呂
    世明使用之門號0000000000號間之通訊監察譯文各1份、搜
    索票、扣押物品、查獲過程錄影擷圖照片共14張、金門縣警
    察局搜索、扣押筆錄1份、臺北市政府警察局大安分局扣押
    物品目錄表1件在卷足憑（見偵卷第55至60、225、187至189
    、191、193至195、173至177、179至183頁），足見被告上
    開出於任意性之自白核與事實相符，可以採信。
　2.按我國法令對販賣毒品者臨以嚴刑，惟毒品仍無法禁絕，其
    原因實乃販賣毒品存有巨額之利潤可圖，故販賣毒品者，如
    非為巨額利潤，必不冒此重刑之險，是以有償販賣毒品者，
    除非另有反證證明其出於非圖利之意思而為，概皆可認其係
    出於營利之意而為（最高法院93年度台上字第1651號、87年
    度台上字第3164號等判決意旨參照）。且販賣毒品係違法行
    為，非可公然為之，有其獨特之販售通路及管道，復無公定
    價格，容易增減分裝之份量，而每次買賣之價量，可能隨時
    依雙方關係深淺、資力、需求量及對行情之認知、來源是否
    充裕、查緝鬆嚴、購買者被查獲時供述購買對象之可能風險
    評估等，而異其標準，非可一概而論，且販賣者從各種「價
    差」或「量差」或「純度」謀取利潤方式，亦有差異，然其
    所圖利益之非法販賣行為目的，則無二致，從而，除行為人
    記有帳冊、價量而足資認定其實際獲利外，委難查得實情，
    職是，縱未確切查得販賣賺取之實際差價，但除別有事證，
    足認係按同一價格轉讓，確未牟利外，應認行為人交付毒品
    予買家之際，實有獲取利益。故凡為販賣之不法行為者，其
    販入之價格必較售出之價格低廉，而有從中賺取買賣差價牟
    利之意圖及事實，應屬符合論理法則而不違背社會通常經驗
    之合理判斷。查被告與附表一所示之交易對象並非至親，倘
    未從中賺取差價、投機貪圖小利，豈有甘冒涉犯販賣毒品罪
    刑之重典而交易毒品甲基安非他命事宜之理，益見其主觀上
    具有營利之意圖甚明。
  ㈡附表二部分（即施用第一級毒品、第二級毒品部分）：
    訊據上訴人即被告就附表二施用毒品之部分，固坦承有施用
    第一級毒品海洛因及第二級毒品甲基安非他命之事實，惟矢
    口否認其係分別施用，辯稱：「第一、二級毒品是混合施用
    ，其係同時倒在玻璃球裡燒烤加熱施用。」等語。經查：
  1.被告於108年7月8日13時35分許，經警持搜索票至上址住處
    執行搜索，並扣得如附表三編號1至6所示之物，嗣依臺灣新
    北地方檢察署檢察官核發之鑑定許可書而採集被告尿液送驗
    ，其鑑定結果呈嗎啡、可待因、甲基安非他命類均為陽性等
    情，有臺灣新北地方檢察署鑑定許可書1份、臺北市政府警
    察局偵辦毒品案件尿液檢體委驗單1張、台灣尖端先進生技
    醫藥股份有限公司108年7月23日、同年11月26日濫用藥物檢
    驗報告各1份、搜索票、扣押物品、查獲過程錄影擷圖照片
    共14張、金門縣警察局搜索、扣押筆錄1份、臺北市政府警
    察局大安分局扣押物品目錄表1件在卷可稽（見偵卷第227 
    、339、340、393、225、187至189、191、193至195、173 
    至177、179至183頁），是就此部分事實，首堪認定。
　2.被告於警詢及偵查中自白其最後一次施用毒品時間是採尿前
    4小時即108年7月8日11時許，在新北市中和區景新街居所內
    以捲菸方式施用海洛因1次，在同一時間地點以玻璃球燒烤
    方式施用甲基安非他命1次，是以遭警查扣之吸食器施用等
    情（見偵卷第24、298頁），而扣案如附表三編號4、5所示
    之玻璃球及吸食器經送鑑定，其結果檢出甲基安非他命等情
    ，有交通部民用航空局航空醫務中心108年9月18日航藥鑑字
    第0000000號毒品鑑定書1份、臺北市政府警察局大安分局10
    8年9月26日北市警安分刑字第1087032440號函1件（見偵卷
    第323、324、311頁），而未檢出有何海洛因成分，經核與
    被告前開於警詢及偵查中之自白相符，是被告係分別以不同
    方式而於不同時間施用第一級毒品海洛因及第二級毒品甲基
    安非他命之事實，堪以認定。被告原審及本院審理時翻異前
    詞，改稱雖其長期施用之一、二級毒品作用不同，一級是解
    癮，二級是提神，但案發當天其趕著出門，始同時施用第一
    、二級毒品云云，要與事實有違，洵無足採。
  ㈢綜上所述，本件事證明確，被告之如附表一編號1至7所示之
    販賣第一級毒品共7次之犯行，及如附表二編號1所示之施用
    第一級毒品犯行、如附表二編號2所示之施用第二級毒品犯
    行，均堪認定，皆應依法論科。
二、論罪之說明：
  ㈠新舊法比較：
　　被告行為後，毒品危害防制條例於109年1月15日總統華總字
    第1000004091號修正公布，於同年7月15日施行，茲比較如
    下：
　1.毒品危害防制條例第4條第1項：
　  修正前該條項規定：「製造、運輸、販賣第一級毒品者，處
    死刑或無期徒刑；處無期徒刑者，得併科新臺幣2千萬元以
    下罰金。」，修正後則規定：「製造、運輸、販賣第一級毒
    品者，處死刑或無期徒刑；處無期徒刑者，得併科新臺幣3
    千萬元以下罰金。」，毒品危害防制條例第4條第1項之併科
    罰金提高為3千萬元，經比較新舊法結果，以被告行為時即
    修正前毒品危害防制條例第4條第1項規定對被告較為有利，
    依刑法第2條第1項前段規定，自應適用行為時即修正前毒品
    危害防制條例第4條第1項之規定。
  2.毒品危害防制條例第17條第2項：
　　毒品危害防制條例第17條第2項，於修正施行前規定：「犯
    第4條至第8條之罪於偵查及審判中均自白者，減輕其刑。」
    ，修正施行後則規定：「犯第4條至第8條之罪於偵查及歷次
    審判中均自白者，減輕其刑。」。經比較新舊法結果，修正
    施行後毒品危害防制條例第17條第2項規定，係以被告於歷
    次審判中均自白犯罪者，作為減刑之要件，而所謂歷次審判
    中均自白，係指歷次事實審審級（包括更審、再審或非常上
    訴後之更為審判程序），且於各該審級中，於法官宣示最後
    言詞辯論終結時，被告為自白之陳述而言，是修正後之規定
    並未較為有利，依刑法第2條第1項前段規定，應仍適用行為
    時即修正施行前毒品危害防制條例第17條第2項之規定。
　3.至毒品危害防制條例第第10條第2項「施用第二級毒品者，
    處2年以下有期徒刑。」及第17條第1項規定「犯第4條至第8
    條、第10條或第11條之罪，供出毒品來源，因而查獲其他正
    犯或共犯者，減輕或免除其刑。」均未修正，毋庸為新舊法
    比較，附予說明。
　㈡核被告就附表一所為，均係犯修正前毒品危害防制條例第4
    條第1項之販賣第一級毒品罪；就附表二編號1、2所為，分
    別係犯毒品危害防制條例第10條第1項之施用第一級毒品罪
    及同條第2項之施用第二級毒品罪。被告就附表一編號1至7 
    所示各次因販賣第一級毒品海洛因而持有第一級毒品海洛因
    之低度行為，應為其各次販賣該毒品之高度行為所吸收，皆
    不另論罪。被告就附表二編號1、2所示施用前持有第一、二
    級毒品之低度行為，分別為施用第一、二級毒品之高度行為
    所吸收，亦均不另論罪。
　㈢被告上開犯行之間，犯意各別，行為互殊，應予分論併罰。
  ㈣關於刑之加重及減輕事由：
  1.累犯：
　　被告前因詐欺案件，經臺灣新北地方法院以105年度簡字第7
    471號判決判處有期徒刑4月確定，並於106年10月29日執行
    完畢出監，有本院被告前案紀錄表存卷可憑，其於前案有期
    徒刑執行完畢後5年內，故意再犯本件如附表一、二所示之
    有期徒刑以上之罪，均符合刑法第47條第1項規定之累犯要
    件。被告符合累犯要件之前案雖係與本件毒品案件不同類型
    之詐欺案件，然被告自87年起至此次因毒品案件入監止， 
    多次犯毒品案件(見本院被告前案紀錄表)，顯無悔悟之心，
    本院參諸司法院釋字第775號解釋意旨，審酌前案之犯罪類
    型相同，及執行方式、前案執行完畢日距離本案犯罪之時間
    ，認如加重其法定最低度刑，尚不至於使「行為人所受的刑
    罰」超過「其所應負擔罪責」，除法定本刑為死刑、無期徒
    刑部分不得加重外，爰均依刑法第47條第1項規定加重刑。
  2.本件就附表一編號1至7所示之犯行，均有修正前毒品危害防
    制條例第17條第2項規定之適用：
　　被告就附表一編號1至7所示犯行，於偵查及審判中均自白在
    卷（見偵卷第297至304頁；原審卷第115、116、162頁；本
    院卷第114至124頁），均應依修正前毒品危害防制條例第17
    條第2項規定減輕其刑。
　3.本件就附表一編號1至7所示之犯行，均有刑法第59條規定之
    適用：
　  按刑法第59條之酌量減輕其刑，必須犯罪另有特殊之原因與
    環境等，在客觀上足以引起一般同情，認為即予宣告法定低
    度刑期猶嫌過重者，始有其適用（最高法院51年台上字第89
    9號判例意旨參照）。被告所為附表一編號1至7所示犯行固
    值非難，惟其交易對象僅陳均和、黃惠泉、呂世明等3人，
    交易次數亦僅各為2至3次，且本案販賣第一級毒品期間僅於
    108年5月10日至同年6月18日，期間非長，且各次交易數量
    非鉅，與一般通常情形之販賣毒品係為求鉅額獲利或查獲之
    毒品多達數百、數千公克之情形有別，難與其他販賣毒品之
    大盤、中盤毒梟相提並論，是被告就附表一所為各次犯行對
    社會造成之危害較低，縱經依修正前毒品危害防制條例第17
    條第2項規定減輕其刑，其犯罪情節與修正前毒品危害防制
    條例第4條第1項販賣第一級毒品罪減刑後之法定刑相較，仍
    屬情輕法重，客觀上足以引起一般同情，顯有堪資憫恕之處
    ，縱處以減刑後之法定最低刑度猶嫌過重，爰就被告附表一
    所示犯行，均依刑法第59條規定予以減輕其刑，並與前述各
    該加重及減輕其刑部分先加（除法定本刑為死刑、無期徒刑
    部分不得加重）後遞減之。
　4.本件無毒品危害防制條例第17條第1項規定之適用：
　  被告及其辯護人於本院審理時固以被告曾於偵查時供出毒品
    來源是郭瑞章，請求減輕其刑乙節，然郭瑞章係於108年7月
    8日13時20分許因毒品案件遭通緝而遭警查獲，經警提示郭
    瑞章與被告李天成之電話通聯監聽內容後，郭瑞章亦供承係
    其與被告李天成之間，自109年7月7日18時27分許至同月8 
    日中午12時14分止，5通商議交易毒品海洛因之對話，惟該
    次尚未完成交易，有郭瑞章之警詢筆錄在卷可稽 （見偵卷
    第61至63、78至80頁），而被告李天成係在108年7月8日15
    時30分許經警持法院之搜索票搜索後逮捕，於翌日(9日)上
    午9時起至11時許止警詢時供出郭瑞章，亦有被告之警詢筆
    錄在卷可稽（同上卷第15、23至42頁），故郭瑞章並非因被
    告李天成於警詢、偵查中供出毒品來源而遭查獲，是本件並
    無因被告供出毒品來源，因而查獲其他正犯或共犯，並無毒
    品危害防制條例第17條第1項規定之減刑事由存在。
三、維持原判決及駁回上訴之理由：
  ㈠原審以被告李天成犯罪事證明確，適用修正前毒品危害防制
    條例第4條第1項、第17條第2項，毒品危害防制條例第10條
    第1項、第2項、第18條第1項前段、第19條第1項，刑法第11
    條、第2條第1項前段、第47條第1項、第41條第1項前段、第
    59條、第51條第5款、第38條第2項、第38條之1第1項、第3 
    項等規定，並審酌被告本身即有施用毒品之惡習，然仍明知
    毒品戕害人體身心健康甚鉅，非但自身無法戒絕毒癮而於強
    制戒治完成後，再犯本案施用第一、二級毒品之罪，並漠視
    法令禁制而販賣第一級毒品海洛因，助長非法毒品流通，增
    加施用毒品之人口，對社會秩序造成相當危害，所為實非可
    取，而應予非難；然衡酌其於偵查及審判中均坦承犯行之犯
    後態度，並兼衡其各次販賣毒品之方式、手段、數量及獲利
    、施用毒品之種類及次數等情形；復考量被告於原審時自承
    最高學歷為國中肄業之智識程度，及入監執行前從事網拍工
    作，月入新臺幣3至6萬元，經濟小康，離婚而無需扶養之家
    人之家庭情形及經濟狀況（見原審卷第161、162頁；本院卷
    第123頁）等一切情狀，分別量處如附表一、二各編號「原
    判決主文」欄所示之刑，並就附表二編號2部分諭知易科罰
    金之折算標準，且就其所犯附表一編號1至7及附表二編號1
    所示不得易科罰金之罪定其應執行有期徒刑13年；復就沒收
    說明：1.查扣案如附表三編號7所示之物，為被告所有並持
    以與附表一所示交易對象聯繫各次販賣毒品所用之通訊工具
    ，經被告自承在卷（見原審卷第115、116頁），屬供被告販
    賣第一級毒品犯罪所用之物，應依毒品危害防制條例第19條
    第1項規定，不問屬於犯罪行為人與否，分別在被告持以為
    如附表一所示各次販賣第一級毒品罪主文項下宣告沒收之；
    2.扣案如附表三編號1、2所示之物，係查獲供施用之第一級
    毒品，且上開毒品之包裝袋與毒品亦難以完全析離，故不問
    屬於犯罪行為人與否，皆應依毒品危害防制條例第18條第1
    項前段規定沒收銷燬之。而扣案如附表三編號3至6所示之物
    ，係被告所有且屬分別供施用第一、二級毒品所用之物，業
    據被告於警詢時供陳在卷（見偵卷第19頁），依刑法第38條
    第2項之規定，依其所犯分別宣告沒收之；3.另被告於附表
    一所示7次販賣毒品所收取如附表所示之金額，均屬其犯罪
    之不法所得，雖未扣案，仍應依刑法第38條之1第1 項、第3
    項規定，在各該犯罪之主文項下宣告沒收之，同時諭知於全
    部或一部不能沒收或不宜執行沒收時，追徵其價額；4.扣案
    如附表三編號8至10所示之物，則查無證據證明與被告本案
    販賣第一級毒品、施用第一、二級毒品之犯行具有關聯性，
    均不宣告沒收。
　㈡經核原判決之認事用法均無違誤，量刑亦屬妥適。被告以因
    認罪，並有供出毒品來源，請求在減輕其刑為由，而指摘原
    判決不當。惟按關於刑之量定，係實體法上賦予法院得為自
    由裁量之事項，倘其量刑已以行為人之行為罪責為基礎，並
    斟酌刑法第57條各款所列情狀，在法定刑度內，酌量科刑，
    如無偏執一端，致明顯失出失入情形，上級審法院即不得單
    就量刑部分遽指為不當或違法。原判決已逐一剖析，並就卷
    內證據資料參互審酌，認定被告李天成確有如附表一所示編
    號1至7之販賣第一級毒品之7次犯行、如附表二編號1之施用
    第一級毒品犯行1次及編號2所示之施用第二級毒品犯行1 次
    ，且已酌刑法第57條各項事由，業如前述，且說明被告為累
    犯，應適用第47條第1項規定加重其刑，並就附表一編號1 
    至7均有修正前毒品危害防制條例第17條第2項規定及刑法第
    59條規定之適用，並先加後減，再遞減之（除法定本刑為死
    刑、無期徒刑部分不得加重外）。原審在適法範圍內行使其
    量刑之裁量權，核無違法或不當之情形，原判決既無違誤，
    即應予維持。被告上訴稱其供出毒品來源郭瑞章而請求再依
    毒品危害防制條例第17條第1項規定減輕其刑等語，惟被告
    所稱之毒品來源「郭瑞章」，並非因被告於警詢、偵查時供
    出毒品來源而遭查獲，業如前述，自不符毒品危害防制條例
    第17條第1項規定之適用，況原審就附表一、二各編號所示
    之犯行所處之刑及所定執行刑，參考司法院量刑系統標準，
    與同類案件相較，原審之量刑並未過重，核屬適當。故被告
    之上訴，為無理由，應予駁回。　
據上論斷，應依刑事訴訟法第368 條，判決如主文。
本案經檢察官薛植和、徐千雅提起公訴，檢察官張秋雲到庭執行
職務。
中　　華　　民　　國　　110 　年　　2 　　月　　24　　日
　　　　　　　　　刑事第十七庭  審判長法　官  鄭水銓
　　　　　　　　　　　　　　　　　    法　官  李世華
　　　　　　　 　 　　　　　　　　　　法　官  黃雅芬
以上正本證明與原本無異。
販賣第一級毒品罪、施用第一級毒品罪部分如不服本判決，應於
收受送達後20日內向本院提出上訴書狀，其未敘述上訴之理由者
並得於提起上訴後20日內向本院補提理由書（均須按他造當事人
之人數附繕本）「切勿逕送上級法院」。
施用第二級毒品罪部分不得上訴。
                                      書記官  鄭雅云
中　　華　　民　　國　　110 　年　　2 　　月　　24　　日
附表一：
編號               犯          罪           事           實             原判決主文 本院主文   對象    時間 (民國)     地點    交易方式    毒品種類及數量  交易金額  (新臺幣)    1 陳均和 108 年5月23日14時5 分許。 新北市○○區○○路000 巷0 弄0 號附近。 由陳均和以公共電話撥打被告使用門號0000000000號如附表三編號7手機，達成買賣合意後，雙方於左列時間、地點進行毒品交易。 海洛因3.72公克 16,000元 李天成販賣第一級毒品，累犯，處有期徒刑玖年。未扣案之犯罪所得新臺幣壹萬陸仟元沒收，如全部或一部不能沒收或不宜執行沒收時，追徵其價額。扣案如附表三編號7 所示之物沒收。 上訴駁回。  2 陳均和 108 年6月11日15時至16時。 同上。 由陳均和以公共電話撥打被告使用門號0000000000號如附表三編號7手機，達成買賣合意後，雙方於左列時間、地點進行毒品交易。 海洛因3.72公克 16,000元 李天成販賣第一級毒品，累犯，處有期徒刑玖年。未扣案之犯罪所得新臺幣壹萬陸仟元沒收，如全部或一部不能沒收或不宜執行沒收時，追徵其價額。扣案如附表三編號7 所示之物沒收。 上訴駁回。  3 陳均和 108 年6月18日12時10分以後。 同上。 由陳均和以公共電話撥打被告使用門號0000000000號如附表三編號7手機，達成買賣合意後，雙方於左列時間、地點進行毒品交易。 海洛因3.72公克 16,000元 李天成販賣第一級毒品，累犯，處有期徒刑玖年。未扣案之犯罪所得新臺幣壹萬陸仟元沒收，如全部或一部不能沒收或不宜執行沒收時，追徵其價額。扣案如附表三編號7 所示之物沒收。 上訴駁回。  4 黃惠泉 108 年6月12日17時13分許。 新北市中和區景新街與景安路口。 由黃惠泉以手機門號0000000000號撥打被告使用門號0000000000號如附表三編號7手機，達成買賣合意後，雙方於左列時間、地點進行毒品交易。 海洛因0.9 公克 4,500元 李天成販賣第一級毒品，累犯，處有期徒刑捌年貳月。未扣案之犯罪所得新臺幣肆仟伍佰元沒收，如全部或一部不能沒收或不宜執行沒收時，追徵其價額。扣案如附表三編號7 所示之物沒收。 上訴駁回。  5 黃惠泉 108 年6月15日16時50分許。 新北市○○區○○路000 號前。 由黃惠泉以手機門號0000000000號撥打被告使用門號0000000000號如附表三編號7手機，達成買賣合意後，雙方於左列時間、地點進行毒品交易。 海洛因0.9 公克 4,500元 李天成販賣第一級毒品，累犯，處有期徒刑捌年貳月。未扣案之犯罪所得新臺幣肆仟伍佰元沒收，如全部或一部不能沒收或不宜執行沒收時，追徵其價額。扣案如附表三編號7 所示之物沒收。 上訴駁回。  6 呂世明 108 年5月10日12時47分許。 新北市中和區景新街與景安路之水果攤前。 由呂世明以手機門號0000000000號撥打被告使用門號0000000000號如附表三編號7手機，達成買賣合意後，雙方於左列時間、地點進行毒品交易。 海洛因0.9 公克 5,000元 （起訴書誤載為5,0000元） 李天成販賣第一級毒品，累犯，處有期徒刑捌年貳月。未扣案之犯罪所得新臺幣伍仟元沒收，如全部或一部不能沒收或不宜執行沒收時，追徵其價額。扣案如附表三編號7 所示之物沒收。 上訴駁回。  7 呂世明 108 年5月27日11時28分許。 新北市中和區景平路與連城路之咖啡店。 由呂世明以手機門號0000000000號撥打被告使用門號0000000000號如附表三編號7手機，達成買賣合意後，雙方於左列時間、地點進行毒品交易。 海洛因0.36公克 2,500 元 （起訴書誤載為2,5000元） 李天成販賣第一級毒品，累犯，處有期徒刑柒年拾月。未扣案之犯罪所得新臺幣貳仟伍佰元沒收，如全部或一部不能沒收或不宜執行沒收時，追徵其價額。扣案如附表三編號7 所示之物沒收。 上訴駁回。 

附表二：
編號                犯          罪           事           實          原判決主文    本院主文      施用時間   施用地點 施用毒品種類         施用方式    1 108 年7 月8 日11時許。 新北市○○區○○街000 ○0 號3樓。 海洛因 將海洛因以摻入香菸內燃燒吸用之方式。 李天成施用第一級毒品，累犯，處有期徒刑柒月。扣案如附表三編號1 、2 所示之物均沒收銷燬。扣案如附表三編號3所示之物沒收。 上訴駁回。  2 108 年7 月8 日附表二編號1 施用海洛因後至同日13時35分前某時。  同上。 甲基安非他命 將甲基安非他命置入玻璃球吸食器內再用火燒烤產生煙霧後吸食之方式。 李天成施用第二級毒品，累犯，處有期徒刑肆月，如易科罰金，以新臺幣壹仟元折算壹日。扣案如附表三編號4 至6 所示之物均沒收。 上訴駁回。 

附表三：
編號      扣   案   物   名   稱   及   數   量    鑑定結果    鑑定報告  1 白色粉末1 袋（驗餘淨重3.0402公克）。 檢出海洛因成分 交通部民用航空局航空醫務中心108 年9 月18日航藥鑑字第0000000 號毒品鑑定書。  2 淡黃色粉末1 袋（驗餘淨重0.1847公克）。 檢出海洛因成分 同上。  3 殘渣袋 1個。    4 吸食器3組。    5 玻璃球2個。    6 斜切口吸管2支、毛刷1支。    7 黑色行動電話1支    8 夾鏈袋1 包、0 號夾鏈袋6 包、1 號夾鏈袋2 包、3 號夾鏈袋2 包、5 號夾鏈袋1 包、6 號夾鏈袋1 包、電子秤1台、代糖1罐、壓模工具1組、C型夾4支、    9 仟元鈔6張    10 操作槍（含彈匣1個）1把、彈殼5顆。   

附錄：本案論罪科刑法條全文　　　　　　　　　　　　　　　
修正前毒品危害防制條例第4 條：
製造、運輸、販賣第一級毒品者，處死刑或無期徒刑；處無期徒
刑者，得併科新臺幣二千萬元以下罰金。
製造、運輸、販賣第二級毒品者，處無期徒刑或七年以上有期徒
刑，得併科新臺幣一千萬元以下罰金。
製造、運輸、販賣第三級毒品者，處七年以上有期徒刑，得併科
新臺幣七百萬元以下罰金。
製造、運輸、販賣第四級毒品者，處五年以上十二年以下有期徒
刑，得併科新臺幣三百萬元以下罰金。
製造、運輸、販賣專供製造或施用毒品之器具者，處一年以上七
年以下有期徒刑，得併科新臺幣一百萬元以下罰金。
前五項之未遂犯罰之。

毒品危害防制條例第10條：
施用第一級毒品者，處六月以上五年以下有期徒刑。
施用第二級毒品者，處三年以下有期徒刑。